---
title: "Descarga de datos"
author: "Miguel Traspuesto Abascal"
date: "12 de marzo de 2019"
output: html_document
---

# Importar paquetes

Para descargar los datos necesitamos el paquete `loadeR` del conjunto de paquetes `climate4R` del **Grupo de meteorología de Santander**.

```{r}
library(loadeR)
```

# Gestión de directorios

Crea un directorio en el que se guardaran los datos

```{r}
ruta = "/home/doctor/workspace/master/TFM/"
if(!di.exists(paste0(ruta, "data", collapse = ""))){
  dir.create(paste0(ruta, "data", collapse = ""))
}
```

# Cargar datos para *Random Forest*

Iniciar sesión en [UDG-TAP](http://www.meteo.unican.es/udg-tap/home). Además guarda la ruta en donde se encuentra el conjunto de datos.

```{r}
name = readline(prompt = "Nombre de usuario UDG: ")
pass = readline(prompt = "Contraseña UDG: ")
loginUDG(username = name, password = pass)
ERA.url = "http://meteo.unican.es/tds5/dodsC/interim/daily/interim20_daily.ncml"
```

## Escoger las variables

Observamos cuáles son las variables del conjunto de reanálisis de *ERA-Interim*

```{r}
di.pred = dataInventory(dataset=ERA.url, return.stats = FALSE)
for(var in names(di.pred)){
  print(paste(var, di.pred[[var]][["Description"]], collapse = ": "))
}
```

Para *Random Forest* nos quedaremos con prácticamente todas, menos las variables objetivo (`MN2T`, `MX2t`, `TP`) y la
temperatura a nivel del mar (`SST`).

```{r}
variables = names(di.pred)
variables = setdiff(variables, c("MN2T", "MX2T", "TP", "SST"))
```

## Descargar los datos

Una vez tenemos las variables que vamos a usar, las descargamos y creamos un `MultiGrid` con todas ellas.

```{r}
grid.list <- lapply(variables, function(x) {
  loadGridData(dataset = ERA.url,
                var = x,
                lonLim = c(-10,32), # 22 puntos en total
                latLim = c(36,72),  # 19 puntos en total
                years = 1979:2008)
})
xRF = makeMultiGrid(grid.list)
save(xRF, file = paste0(ruta, "/data/xRF.rda", collapse=""))
```
Antes de seguir liberamos un poco de memoria.

```{r}
rm(xRF, grid.list)
```

# Cargar datos para *GLM* y *KNN*

## Escoger las variables

En este caso usamos las variables del artículo de referencia.

```{r}
variables = c("SLP","2T", "T500", "T700", "T850", "Q500", "Q850", "Z500")
```
## Descargar los datos

Una vez tenemos las variables que vamos a usar, las descargamos y creamos un `MultiGrid` con todas ellas.

```{r}
grid.list <- lapply(variables, function(x) {
  loadGridData(dataset = ERA.url,
                var = x,
                lonLim = c(-10,32), # 22 puntos en total
                latLim = c(36,72),  # 19 puntos en total
                years = 1979:2008)
})
x = makeMultiGrid(grid.list)
save(x, file = paste0(ruta, "/data/x.rda", collapse=""))
```